Minutes et répertoires du notaire François Paul HUILLIER, 15 décembre 1831 - 24 mars 1863 (étude VI)
Archives nationales
- Minutes de François Paul HUILLIER, 15 décembre 1831 - 24 mars 1863; MC/ET/VI/1005 - MC/ET/VI/1181
  - Minutes. 1851, juillet - août, juillet - août 1851; MC/ET/VI/1105
    - Constitution, rente viagere, 400 f., 14 août 1851; MC/ET/VI/1105
      Nom, qualité: (Mme ou Mlle) Boulanger, Marie Marguerite Agnes.
      Domicile: Paris (Paris) rue Saint-Denis, 353.
      Nom, qualité: (M.) Potrel, Pierree Francois.
      Profession: militaire
    - Prorogation, delai de reglement de dette, 12000 f., 18 août 1851; MC/ET/VI/1105
      Nom, qualité: (M.) Poullain, Jean Baptiste Francois.
      Profession: epicier (ancien marchand).
      Domicile: Colombes (Hauts-de-Seine) rue de la Reine-Henriette, 4.
      Nom, qualité: (M.) Moignard, Casimir Isaie.
      Profession: limonadier (marchand), Paris (Paris).
      Domicile: Paris (Paris) rue du Faubourg-du-Temple, 27
    - Bail, maison, Paris (Paris) rue de Crussol, 20., 18 août 1851; MC/ET/VI/1105
      Nom, qualité: (M.) Feuchere, Armand.
      Profession: fabricant de bronze, Paris (Paris).
      Domicile: Paris (Paris) rue du Grand-Prieure, 9
    - Inventaire après décès de Marie-Anne Gaudillon, femme de Louis-Auguste Mougin, ouvrier bijoutier, demeurant Route stratégique n° 3, Pré-Saint-Gervais, à la requête de Marie-Hélène Mougin, épouse d'Auguste Bouticard, émailleur en bijoux, 255 rue Saint-Martin., 19 août 1851; MC/ET/VI/1105
      inventaire après décès; Gaudillon, Marie-Anne; Mougin, Louis-Auguste; Mougin, Marie-Hélène; Bouticard, Auguste
    - Succession, inventaire apres décès., 19 août 1851; MC/ET/VI/1105
      Nom, qualité: (Mme ou Mlle) Gaudillon, Marie Anne.
      Domicile: Pre-Saint-Gervais (le) (Seine-Saint-Denis) route Strategique, 3.
      Nom, qualité: (M.) Mongin, Louis Auguste.
      Profession: bijoutier (ouvrier), Pre-Saint-Gervais (le) (Seine-Saint-Denis).
      Domicile: Pre-Saint-Gervais (le) (Seine-Saint-Denis) route Strategique, 3
    - Substitution de procuration pour l'administration des biens de Château Margaux par Romuald Wenceslas Moulin-Dufresne, propriétaire, demeurant à Paris, 19 rue d'Anjou - Saint-Honoré, représentant Onésipe Gonsalve Alexandre Olympe Aguado, propriétaire, demeurant à Paris, 18 place Vendôme, à Henry Véron, propriétaire, demeurant à Margaux (Gironde)., 19 août 1851; MC/ET/VI/1105
      Nom, qualité: (M.) Moulin-Dufresne, Romuald-Wenceslas.
      Nom, qualité: (M.) Aguado, Onesipe Gonsalve Alexandre Olympe.
      Nom, qualité: (M.) Veron, Henry.
      Domicile: Margaux (Gironde)
    - Bail, boutique, Paris (Paris) rue du Contrat-Social, 2 Bis., 19 août 1851; MC/ET/VI/1105
      Profession: regent de la banque de France, Paris (Paris).
      Nom, qualité: (M.) David, Felix.
      Profession: négociant-en-vin, Paris (Paris).
      Domicile: Paris (Paris) rue Richer, 45.
      Nom, qualité: (M.) Gorre, Alfred.
      Domicile: Paris (Paris) rue Richer, 45
    - Procuration acte, remboursement de créance., 19 août 1851; MC/ET/VI/1105
      Nom, qualité: (M.) Tandon, Pierre Noel.
      Domicile: Paris (Paris) rue Hauteville, 14
    - Procuration rente publique, dépôt, vente de rente etat 5%, 218 f., 21 août 1851; MC/ET/VI/1105
      Nom, qualité: (M.) Jacquin, Nicolas.
      Domicile: Auberives (Haute-Marne).
      Nom, qualité: (M.) Roche, Francois.
      Profession: horloger, Bercy (Paris).
      Domicile: Bercy (Paris) rue de Charenton
    - Succession, quittance., 21 août 1851; MC/ET/VI/1105
      Nom, qualité: (Mme ou Mlle) Deron, Alexandrine.
      Domicile: Paris (Paris) rue des Messageries, 14.
      Nom, qualité: (M.) Marchal, Romain.
    - Vente, maison et jardin, 18000 f, Sceaux (Hauts-de-Seine) rue Picpus X rue de la Lune., 22 août 1851; MC/ET/VI/1105
      Nom, qualité: (M.) Quillet, Augustin Michel.
      Domicile: Paris (Paris) rue de la Chaussée-d'Antin, 53 Bis.
      Nom, qualité: (M.) Des Mottelettes, Charles Joseph Marie Henri Imbert.
    - Notoriete, identification d'un créancier., 25 août 1851; MC/ET/VI/1105
      Domicile: Paris (Paris) rue Taitbout, 17
    - Mainlevee., 25 août 1851; MC/ET/VI/1105
      Domicile: Batignolles (les) (Paris)
    - Procuration acte, sauvegarde des interets d'une compagnie agricole pour l'exploitation de forets, Corse (20)., 26 août 1851; MC/ET/VI/1105
      Nom, qualité: (M.) Dupuytrem, Marie Simon Jules Louis.
      Domicile: Paris (Paris) rue des Jeuneurs, 23.
      Nom, qualité: (M.) Petiot, Abel Joseph.
      Profession: négociant, Chalon-sur-Saone (Saône-et-Loire).
      Domicile: Chalon-sur-Saone (Saône-et-Loire).
      Nom, qualité: (M.) Dubois, Emile Hippolyte.
      Domicile: Paris (Paris) rue du Faubourg-Poissonniere, 27.
      Nom, qualité: (Mme ou Mlle) Dubois, Jeanne Francoise.
      Domicile: Paris (Paris) rue Saint-Fiacre, 5.
      Relations: épouse de l'intervenant 5, sœur de l'intervenant 6, sœur de l'intervenant 8.
      Nom, qualité: (M.) Penicaud, Marie Simon Judes Louis Alphonse.
      Intervenant 6, en première partie:
      Nom, qualité: (Mme ou Mlle) Dubois, Francoise Julie.
      Domicile: Paris (Paris) rue des Jeuneurs, 17.
      Relations: veuve de l'intervenant 7, sœur de l'intervenant 8.
      Nom, qualité: (M.) Martin, Jules Elisee Reidor.
      Intervenant 8, en première partie:
      Intervenant 9, en première partie:
      Nom, qualité: (M.) Vidal, Leon.
      Profession: négociant, Clermont-Ferrand (Puy-de-Dôme).
      Domicile: Clermont-Ferrand (Puy-de-Dôme) rue des Gras.
      Intervenant 10, en première partie:
      Nom, qualité: (M.) Stouvenel, Louis Antoine.
      Domicile: Meyrin (suisse) Cointrin.
      Intervenant 11, en première partie:
      Nom, qualité: (M.) Giraud-Perier, Henri Constant.
      Domicile: Grand-Saconnex (suisse).
      Intervenant 12, en première partie:
      Nom, qualité: (M.) Pernot, Ernest.
      Profession: négociant, Autun (Saône-et-Loire).
      Domicile: Autun (Saône-et-Loire).
      Intervenant 13, en deuxième partie:
      Nom, qualité: (M.) Buffe, Marie Jules.
      Intervenant 14, en deuxième partie:
      Nom, qualité: (M.) Coste, Antoine Jules.
      Profession: banquier, Chalon-sur-Saone (Saône-et-Loire).
      Intervenant 15, en deuxième partie:
      Nom, qualité: (M.) Chagot, Louis Hippolyte.
      Profession: maitre de forge (ancien).
      Domicile: Montceau-les-Mines (Saône-et-Loire)
    - Procuration acte, procedures de faillite., 26 août 1851; MC/ET/VI/1105
      Nom, qualité: (M.) Dubois, Jeanne Francoise.
      Nom, qualité: (M.) Penicauld, Marie Simon Judes Louis Alphonse.
    - Succession, liquidation., 27 août 1851; MC/ET/VI/1105
      Nom, qualité: (Mme ou Mlle) Leclercq, Constantine Josephe.
      Domicile: Paris (Paris) rue de l'Echiquier, 20.
      Nom, qualité: (M.) Gallois, Jean.
      Profession: journalier, Belleville (Paris).
      Domicile: Belleville (Paris) rue de Meaux, 1
    - Procuration rente publique, dépôt, conversion d'indemnite aux ex-possesseurs d'esclaves., 28 août 1851; MC/ET/VI/1105
      Nom, qualité: (Mme ou Mlle) Lasmatre, Lucie.
      Relations: épouse de l'intervenant 2, séparé(e) de biens de l'intervenant 2.
      Nom, qualité: (M.) Lencon-Bareme.
    - Mainlevee, hypotheque., 29 août 1851; MC/ET/VI/1105
      Profession: (Paris).
      Nom, qualité: (M.) Coquereau, Charles.
      Domicile: Paris (Paris) rue d'Assas, 5.
      Nom, qualité: (M.) Ballu, Jean Louis Marie.
      Domicile: Paris (Paris) rue des Vinaigriers, 22
    - Bail, cession, boutique, chambres, Paris (Paris) rue du Contrat-Social, 2 Bis., 29 août 1851; MC/ET/VI/1105
      Profession: négociant en vin, Paris (Paris).
      Nom, qualité: (M.) Morel, Jean Marin.
      Domicile: Paris (Paris) boulevard Bonne-Nouvelle, 28
    - Procuration acte, prise de possession de succession., 30 août 1851; MC/ET/VI/1105
      Nom, qualité: (M.) Friry, Charles Francois.
      Domicile: Remiremont (Vosges).
      Nom, qualité: (M.) Drouyn, Leon Charles.
      Profession: president des referendaires au sceau de France, Paris (Paris).
  - Minutes. 1851, septembre - octobre, septembre - octobre 1851; MC/ET/VI/1106
    - Procuration acte, dépôt, prise de possession de succession., 2 septembre 1851; MC/ET/VI/1106
      Nom, qualité: (Mme ou Mlle) Bouquet, Marie Antoinette.
      Relations: veuve de l'intervenant 2, héritier de l'intervenant 2.
      Nom, qualité: (M.) Lapierre, Louis.
      Nom, qualité: (M.) Malavois, Medard.
      Domicile: Paris (Paris) rue de la Greffulhe, 6
    - Obligation, solde de compte, 6000f., 11 septembre 1851; MC/ET/VI/1106
      Nom, qualité: (M.) Corpechot, Francois Auguste.
      Profession: marchand de volailles, Boiscommun (Loiret).
      Domicile: Boiscommun (Loiret).
      Nom, qualité: (M.) Labatut, Joachim.
      Profession: marchand de plumes, Paris.
      Domicile: Paris (Paris) rue Saint Denis, 244
    - Mariage., 13 septembre 1851; MC/ET/VI/1106
      Nom, qualité: (M.) Mangin, Charles Edouard.
      Profession: notaire, Spincourt (Meuse).
      Domicile: Spincourt (Meuse).
      Nom, qualité: (M.) Mangin, Chales Joseph.
      Profession: notaire (ancien).
      Nom, qualité: (Mme ou Mlle) Simon, Julie Aline.
      Domicile: Paris (Paris) rue de Sevres, 157.
      Nom, qualité: (M.) Simon, Nicolas Mathieu.
    - Inventaire apres décès, succession., 16 septembre 1851; MC/ET/VI/1106
      Nom, qualité: (Mme ou Mlle) Danse, Aimee Albertine.
      Domicile: Paris (Paris) rue des Grands Degres, 7.
      Nom, qualité: (M.) James, Victor.
      Profession: distillateur, Paris.
      Domicile: Paris (Paris) rue des Grands Degres, 7
    - Procuration - rente publique, vente de rente etat 3 %, 300 f., 22 septembre 1851; MC/ET/VI/1106
      Nom, qualité: (M.) Guerin, Louis.
      Domicile: Londres (angleterre).
      Nom, qualité: (personne morale) Pillet - Will et Cie.
      Profession: banquiers, Paris.
      Domicile: Paris (Paris) rue de la Chaussée d'Antin, 70
    - Transport, créance, 3000 f., 22 septembre 1851; MC/ET/VI/1106
      Nom, qualité: (M.) Moreau, Urbain.
      Profession: costumier (ancien).
      Domicile: Paris (Paris) rue de la Harpe, 123.
      Nom, qualité: (M.) Moreau, Adolphe Urbain.
      Profession: costumier, Paris.
      Domicile: Paris (Paris) rue Vivienne, 18.
      Relations: fils de l'intervenant 1.
      Nom, qualité: (M.) Pichenot, Jean Baptiste Athanasre.
      Domicile: Paris (Paris) quai des Orfevre, 16
    - Procuration rente., 23 septembre 1851; MC/ET/VI/1106
      Domicile: Paris (Paris) rue Bourdaloue, 7.
      Nom, qualité: (M.) Liskenne, Louis.
      Domicile: Paris (Paris) rue de Clichy, 69
    - Succession inventaire apres décès., 23 septembre 1851; MC/ET/VI/1106
      Nom, qualité: (Mme ou Mlle) Thevard, Marie.
      Domicile: Paris (Paris) rue de Provence, 50.
      Nom, qualité: (M.) Gillet, Jean Marie Victor.
      Profession: marechal-ferrant, Paris.
      Domicile: Paris (Paris) rue de Provence, 50
    - Cession d'interets, partie d'une rente etat 5%, 555f., 24 septembre 1851; MC/ET/VI/1106
      Nom, qualité: (M.) Poulain, Francois Alphonse.
      Profession: bijoutier, Paris.
      Domicile: Paris (Paris) rue Neuve-St-Paul, 14.
      Nom, qualité: (Mme ou Mlle) Boursier, Marie Zoa.
      Domicile: Grandvillier (Oise).
      Relations: veuve de l'intervenant 3, épouse de l'intervenant 4.
      Nom, qualité: (M.) Bousier, Antoine Barthelemy.
      Nom, qualité: (M.) Barbier, Jean Baptiste.
      Domicile: Grandvillier (Oise)
    - Quittance, reglement de dette, 10000f., 24 septembre 1851; MC/ET/VI/1106
      Domicile: Paris (Paris) rue du Pot-de-Fer, 8.
      Nom, qualité: (M.) Du Tour, Hippolyte.
      Nom, qualité: (M.) Paris, Charles Henri.
      Domicile: Bercy (Paris) rue de Bercy, 111
    - Obligation, emprunt, 10000f., 24 septembre 1851; MC/ET/VI/1106
      Domicile: Bercy (Paris) rue de Bercy, 111.
      Nom, qualité: (M.) Melingue, Etienne Marie.
      Profession: artiste dramatique, Paris.
      Domicile: Belleville (Paris) rue Levert, 19
    - Procuration rente publique, dépôt, vene de rente etat, 92 f., 24 septembre 1851; MC/ET/VI/1106
      Nom, qualité: (M.) Ravenna, Jules Joseph.
      Nom, qualité: (personne morale) Pillet-Will et Cie.
      Domicile: Paris (Paris) rue de la Chaussée-d'Antin, 70
    - Procuration - rente publique, dépôt, conversion d'indemnite aux ex-possesseurs d'esclaves., 25 septembre 1851; MC/ET/VI/1106
      Nom, qualité: (Mme ou Mlle) Francillette Saint-Cyr, Marie Sainte.
    - Declaration, privilege de second ordre., 25 septembre 1851; MC/ET/VI/1106
      Nom, qualité: (M.) Seveste, Sebastien.
      Profession: directeur de l'opera-national, Paris.
      Domicile: Paris (Paris) rue des Marais-St-Martin, 46.
    - Procuration rente publique, dépôt, vente de rente etat 5 %, 372 f., 27 septembre 1851; MC/ET/VI/1106
      Nom, qualité: (M.) Tarchioni, Barthelemi Dominique.
      Nom, qualité: (M.) Gambaro, Cyr.
    - Succession, notoriete., 27 septembre 1851; MC/ET/VI/1106
      Nom, qualité: (Mme ou Mlle) Quertier, Marie Jeanne Melanie.
      Profession: concierge, Paris.
      Domicile: Paris (Paris) rue d'Abbeville, 6
    - Procuration acte, liquidation de faillite, Port-Maurice (italie)., 1er octobre 1851; MC/ET/VI/1106
      Domicile: Paris (Paris) rue Blanche, 36.
      Nom, qualité: (M.) Garibaldi, Joseph.
      Profession: négociant, Port Maurice (italie).
      Domicile: Port Maurice (italie).
      Nom, qualité: (M.) Gastaldy, Guillaume.
      État civil: failli.
      Domicile: Port-Maurice (italie)
    - Testament olographe, depot., 1er octobre 1851; MC/ET/VI/1106
      Nom, qualité: (M.) Pinet-Decoin, Fortune.
      Profession: avocat de la cour d'appel, Paris.
      Domicile: Paris (Paris) rue de l'Ouest, 45
    - Procuration rente, dépôt, conversion d'indemnite aux ex-possesseurs d'esclaves., 2 octobre 1851; MC/ET/VI/1106
      Nom, qualité: (M.) Blot, Charles Benardin.
      Domicile: Saint-Deis (reunion (ile de la)).
      Nom, qualité: (M.) Leroy, Auguste.
    - Mariage., 3 octobre 1851; MC/ET/VI/1106
      Nom, qualité: (M.) Campbell, Frederic Auguste Francois.
      État civil: n- anglais.
      Profession: etudiant-en-medecine, Paris.
      Domicile: Paris (Paris) rue de la Cle, 9.
      Nom, qualité: (M.) Campbell, Daniel.
      Nom, qualité: (Mme ou Mlle) Clergeon, Caroline Antoinette.
      Domicile: Paris (Paris) rue de la Cle, 11.
      Nom, qualité: (M.) Clergeon, Pierre Francois.
    - Procuration rente publique, dépôt, vente de rente etat 5%, 191f., 6 octobre 1851; MC/ET/VI/1106
      Nom, qualité: (M.) Ampugnani, Francois Charles Etienne.
      Profession: courtier d'assurance, Genes (italie).
      Nom, qualité: (M.) Bottari, Joseph Dominique.
      Nom, qualité: (Mme ou Mlle) Bavartro, Anne.
      Nom, qualité: (M.) Bavartro, Michel.
      Nom, qualité: (M.) Bozzano, Erasme.
      Profession: négociant, Genes (italie).
      Nom: Pillet-Will et Cie.
    - Procuration rente publique, dépôt, conversion d'indemnite aux ex-possesseurs d'esclaves., 6 octobre 1851; MC/ET/VI/1106
      Nom, qualité: (M.) Lecoat de Kerveguen, Louis Marie Gabriel.
      Domicile: Saint Pierre (reunion (ile de la)).
      Nom, qualité: (M.) Lecoat de Saint-Haouen, Jules.
      Domicile: Paris (Paris) rue de la Paix, 9
    - Mainlevée d'hypothèque par les liquidateurs du comptoir d'escompte du bâtiment Estienne-de-la-Chaume et Cie, sur René de Soyre, négociant, créancier d'Abel de Pujol, peintre d'histoire, rue d'Albouy., 7 octobre 1851; MC/ET/VI/1106
      mainlevée; Pujol, Abel de; Soyre, René de; peintre; négociant
    - Mainlevee, hypotheques., 7 octobre 1851; MC/ET/VI/1106
      Domicile: Paris (Paris) rue Saint-George, 29.
      Domicile: Paris (Paris) rue Saint-George, 27.
      Nom: Comptoir D'Escompte Du Batiment Enne La Chaume et Cie.
      Nom, qualité: (M.) Soyre de, Rene.
      Domicile: Paris (Paris) rue Neuve-des-Mathurins, 104.
      Nom, qualité: (M.) Pujol de, Abel.
      Profession: peintre d'histoire, Paris.
      Domicile: Paris (Paris) rue Albouy, 18
    - Procuration, substitution., 10 octobre 1851; MC/ET/VI/1106
      Profession: notaire, Lyon (Rhône).
      Domicile: Lyon (Rhône) place Saint-Nizier, 1.
      Relations: procureur de l'intervenant 3.
      Profession: employe, Paris.
      Domicile: Paris (Paris) rue du Cherche-Midi, 60.
      Domicile: Paris (Paris) rue Saint-George, 54.
      Relations: épouse de l'intervenant 4, séparé(e) de l'intervenant 4.
      Nom, qualité: (M.) Lescuyer, Alphonse
    - Mainlevee, hypotheque, 9900f., 13 octobre 1851; MC/ET/VI/1106
      Intervenant 2:
      Domicile: Paris (Paris) rue Saint Jacques, 250
    - Succession, inventaire apres décès., 14 octobre 1851; MC/ET/VI/1106
      Nom, qualité: (Mme ou Mlle) Seyler, Marie Anne Eugenie.
      Domicile: Paris (Paris) boulevard Saint-Martin, 29.
      Domicile: Paris (Paris) boulevard Saint-Martin, 29
    - Procuration acte, administration de biens., 18 octobre 1851; MC/ET/VI/1106
      Nom, qualité: (Mme ou Mlle) Lamy, Felicite Emilie.
      Domicile: Paris (Paris) rue Saint-Denis, 356.
      Relations: épouse de l'intervenant 2, fille de l'intervenant 3.
      Nom, qualité: (M.) Fondary, Antoine Pierre.
      Profession: layetier emballeur, Paris.
      Domicile: Paris (Paris) rue de Sevres, 45
    - Procuration rente publique, dépôt, conversion d'indemnite aux ex-possesseurs d'esclaves., 18 octobre 1851; MC/ET/VI/1106
      Nom, qualité: (Mme ou Mlle) Giraud, Mathilde Polly.
      Nom, qualité: (M.) Fournier, Hippolyte.
    - Vente, dépôt de pieces, domaine, 375000f, Tannerre-en-Puisaye (Yonne) Sigure (les)., 18 octobre 1851; MC/ET/VI/1106
      Nom, qualité: (M.) Lacour, Nicolas Alexandre Laurent.
      Domicile: Saint-Fargeau (Yonne).
      Nom, qualité: (M.) Lacour, Jacques Louis Sebastien.
      Domicile: Tanerre (Yonne) Sigures (les).
      Nom, qualité: (M.) Pierrugues de Beaujour, Louis Francois Adhemar.
      Profession: banquier (ancien).
      Domicile: Paris (Paris) rue de la Fraternite, 39
    - Procuration rente publique, dépôt, vente rente etat 5 %, 454f., 18 octobre 1851; MC/ET/VI/1106
      Nom, qualité: (personne morale) Jorin (hoirs).
      Nom, qualité: (M.) Jorin, Gaspard.
      Nom, qualité: (M.) Coutive de, Auguste Aime.
      Profession: courtier d'assurances près de la bourse, Paris.
      Domicile: Paris (Paris) rue de la Victoire, 39
    - Bail, boutique, dependances, loyer annuel, 700 f, Vaugirard (Paris) Chaussée du Maine, 34., 19 octobre 1851; MC/ET/VI/1106
      Domicile: Paris (Paris) rue de Sevres, 45.
      Relations: père de l'intervenant 3, père de l'intervenant 4, père de l'intervenant 5, père de l'intervenant 7.
      Profession: marchand de vin-traiteur, Belleville (Paris).
      Nom, qualité: (M.) Balli, Jean Louis Hippolyte.
      Domicile: Paris (Paris) rue Hyacinthe.
      Nom, qualité: (M.) Lelong, Nicolas Francois Joseph.
      Profession: boulanger, Montrouge (Paris).
      Domicile: Montrouge (Paris) Chaussée du Maine, 33
    - Testament., 20 octobre 1851; MC/ET/VI/1106
      Nom, qualité: (Mme ou Mlle) Dumont, Marie Louise.
      Domicile: Paris (Paris) rue Mouffetard, 198.
      Nom, qualité: (M.) Bardou, Charles.
    - Procuration rente publique, dépôt, vente de rente etat 5 %, 56 f., 20 octobre 1851; MC/ET/VI/1106
      Nom, qualité: (M.) Giaccone, Joseph Marie.
      Domicile: Port-Maurice (italie).
    - Compte, quittance, dot, 25000f., 20 octobre 1851; MC/ET/VI/1106
      Nom, qualité: (M.) Busquet, Charles Victor.
      Profession: avoué près le tribunal civil, Rouen (Seine-Maritime).
      Domicile: Rouen (Seine-Maritime).
      Nom, qualité: (Mme ou Mlle) Julien, Celine.
      Nom, qualité: (M.) Julien, Jean Louis Alexandre.
      Domicile: Paris (Paris) rue de la Vieille-Monnaie, 9
    - Obligation, emprunt, 16000f., 20 octobre 1851; MC/ET/VI/1106
      Nom, qualité: (M.) Camard, Paul Emile.
      Profession: facteur à la halle-aux-farines, Paris.
      Domicile: Paris (Paris) rue de la Monnaie, 19.
    - Transport, créance, 16000f., 20 octobre 1851; MC/ET/VI/1106
      Domicile: Paris (Paris) rue de la Vieille-Monnaie, 9.
      Profession: facteur à halle-aux-farines, Paris.
      Nom, qualité: (M.) Busquet, Charles Valentin.
      Domicile: Paris (Paris) rue Tronchet, 32
    - Obligation, emprunt, 25227 f., 20 octobre 1851; MC/ET/VI/1106
      Domicile: Paris (Paris) rue du Faubourg-du-Temple, 115.
      Nom, qualité: (Mme ou Mlle) Cutlar-Fergusson, Adelaide Josephine.
      Domicile: Paris (Paris) rue Lafitte, 42.
      Nom, qualité: (M.) Forcade La Roquette de, Jean Louis Victor Adolphe.
      Domicile: Paris (Paris) rue Lafitte, 42
    - Obligation, cautionnement, emprunt, 25227 f., 20 octobre 1851; MC/ET/VI/1106
      Nom, qualité: (M.) Busquet, Victor Charles Valentin.
      Domicile: Paris (Paris) rue Tronchet, 32.
      Domicile: Paris (Paris) rue de la Vieille-Monaie, 9.
      Domicile: Paris (Paris) rue Laffitte, 42.
      Relations: épouse de l'intervenant 5.
      Domicile: Paris (Paris) rue Laffitte, 42
    - Procuration rente publique, dépôt, conversion d'indemnite aux ex-possesseurs d'esclaves., 21 octobre 1851; MC/ET/VI/1106
      Nom, qualité: (M.) Thomas, Augustin.
      Profession: négociant, (reunion (la)).
    - Mariage., 22 octobre 1851; MC/ET/VI/1106
      Nom, qualité: (M.) Teysseire, Louis Christophe.
      Profession: effileur de bois de teinture, Grenelle (Paris).
      Domicile: Grenelle (Paris) quai de Javel, 11.
      Nom, qualité: (M.) Teysseire, Christophe.
      Profession: medecin.
      Nom, qualité: (Mme ou Mlle) Denoyez, Eugenie.
      Domicile: Belleville (Paris) boulevard de Belleville, 54.
      Domicile: Belleville (Paris) boulevard de Belleville, 54
    - Procuration rente public, dépôt, conversion d'indemnite aux ex-possesseurs d'esclaves., 22 octobre 1851; MC/ET/VI/1106
      Nom, qualité: (M.) Routier, Charles.
      Nom, qualité: (M.) Malavois, Louis Jean Baptiste Medard.
      Domicile: Paris (Paris) rue Greffulhe, 7
    - Procuration rente publique, dépôt, conversion d'indemnite aux ex-possesseurs d'esclaves., 22 octobre 1851; MC/ET/VI/1106
      Nom, qualité: (M.) Loupy, Pierre Louis Aristide.
      Profession: licencie en droit.
      Nom, qualité: (M.) Perticolz-Loupy, Pierre.
      Relations: pupille de l'intervenant 1.
      Nom, qualité: (M.) Loupy, Pierre Aristide.
      Profession: pharmacien, Saint-Denis (reunion (la)).
    - Procuration rente publique, conversion d'indemnite aux ex-possesseurs d'esclaves., 22 octobre 1851; MC/ET/VI/1106
      Nom, qualité: (M.) Gamin, Pierre Armand.
    - Procuration -rente publique, dépôt, conversion d'indemnite aux ex-possesseurs d'esclaves., 22 octobre 1851; MC/ET/VI/1106
      Nom, qualité: (Mme ou Mlle) Nantes, Heloise.
      Domicile: Paris (Paris) rue de Greffulhe, 7
    - Procuration rente publique, dépôt, conversion d'indemnite aux ex-possesseurs d'esclaves., 22 octobre 1851; MC/ET/VI/1106
      Nom, qualité: (Mme ou Mlle) Scolastique.
      Nom, qualité: (M.) Simon, Jean Baptiste Francois Tity.
      Relations: fille de l'intervenant 2, fille de l'intervenant 1.
      Nom, qualité: (M.) Simon, Louis Eugenie Francois.
      Domicile: Saint Denis (reunion (ile de la)).
      Relations: fille de l'intervenant 1, fille de l'intervenant 2.
      Nom, qualité: (M.) Simon, Francois.
      Profession: commercant, Saint-Denis (reunion (la)).
    - Procuration rente publique, dépôt, conversion d'indemnite aux ex-possesseurs d'esclaves., 22 octobre 1851; MC/ET/VI/1106
      Nom, qualité: (Mme ou Mlle) Routier de Granval, Marie Chalotte.
      Nom, qualité: (M.) Lory, Joseph.
    - Procuration rente publique, dépôt, conversion d'indemnite aux ex-possesseurs d'esclaves., 22 octobre 1851; MC/ET/VI/1106
      Nom, qualité: (M.) Le Coat de Kerveguen, Louis Marie Gabriel.